【裁判字號】    98,聲,530
【裁判日期】    981021
【裁判案由】    選任臨時管理人
【裁判全文】
臺灣臺中地方法院民事裁定               98年度聲字第530號
聲  請  人  甲○○
相  對  人  曜銘股份有限公司即曜國股份有限公司
上聲請人聲請為相對人曜銘股份有限公司選任臨時管理人事件，
本院裁定如下：
    主    文
選任陳喜美為相對人曜銘股份有限公司之臨時管理人。
聲請程序費用新臺幣壹仟元由相對人負擔。
    理    由
一、按董事會不為或不能行使職權，致公司有受損害之虞時，法
    院因利害關係人或檢察官之聲請，得選任一人以上之臨時管
    理人，代行董事長及董事會之職權。但不得為不利於公司之
    行為，公司法第208條之1第1項定有明文。次按公司法第208
    條之1所定選任臨時管理人事件，由利害關係人或檢察官向
    法院聲請，為非訟事件法第183條第1項所明定。再按董事任
    期不得逾3年。但得連選連任。董事任期屆滿而不及改選時
    ，延長其執行職務至改選董事就任時為止。但主管機關得依
    職權限期令公司改選；屆期仍不改選者，自限期屆滿時，當
    然解任，為公司法第195條所明文。
二、本件聲請意旨略以：聲請人於民國98年8月間因送達相對人
    曜銘股份有限公司之存證信函遭退回，向本院聲請對相對人
    准予公示送達，然相對人因董事、監察人任期屆滿，未依法
    改選，經經濟部限期於98年8月4日前改選，惟屆期仍未改選
    ，其董事監察人已當然解任，致無法為公示送達，又聲請人
    前因繼受第三人馬來西亞商富析資產管理股份有限公司臺灣
    分公司對相對人之債權，而向本院執行處聲請對相對人之財
    產強制執行，因受通知需對相對人為債權讓與之通知，因相
    對人目前無董事、監察人，致聲請人無從辦理公示送達及強
    制執行，顯有選任臨時管理人之必要。聲請人為利害關係人
    ，故依據公司法第208條之1第1項之規定聲請選任臨時管理
    人。
三、經查：聲請人主張事實，業經提出公示送達聲請狀、經濟部
    98年9月1日經授中字第09833864890號函、本院98年度司聲
    字第1588號民事裁定、本院民事執行處98年9月24日中院彥
    民執98司執九字第40801號函等為證，可信為真，則相對人
    既未依法辦理改選董事、監察人變更登記，逾期未辦理，董
    事、監察人職務即當然解任，惟相對人未遵期改選，其原任
    董事均已解任，復未改選新任董事，相對人目前無合法董事
    會可運作並行使其職權，自有致公司受損害之虞，則揆諸首
    開公司法規定，相對人即有選任臨時管理人之必要，聲請人
    為相對人之股東，核屬利害關係人，其聲請為相對人選任臨
    時管理人，自屬有據。又查，陳喜美為相對人之原任董事長
    ，投資金額明顯多於其他董事及監察人，就相對人之業務及
    財務具有實際處理之經驗，本院綜參上開情事，認為由陳喜
    美擔任相對人之臨時管理人，應屬妥適，爰選任陳喜美為相
    對人之臨時管理人。
四、依非訟事件法第21條第2項，民事訴訟法第95條、第78條，
    裁定如主文。
中    華    民    國    98    年    10    月    21    日
                  民事第三庭  法  官  許石慶
正本係照原本作成。
如對本裁定不服，應於裁定送達後10日內向本院提出抗告狀，並
繳納抗告裁判費新臺幣1,000元。
中    華    民    國    98    年    10    月    21    日
                              書記官


司法院資訊處製作；財團法人民間司法改革基金會備份。
